# 售后租回的衔接规定

提问人：xuanfeng690321 时间：2023-04-12 10:14:27
@chenyiwei 陈老师好！ 1、《企、《企 业 会会 计 准准 则 第第 21 号号 —— 租租 赁 》》 应 用指南用指南：：售后租回交易的 衔 接接 规 定定 对 于首次于首次 执 行行日前已存在的售后租回交易，，企企 业 在首次在首次 执 行日不重新 评 估估 资产转让 是否是否 满 足《企足《企 业 会会 计 准准 则 第第 14 号号 —— 收人》收人》
（（ 2017 ））作作 为销 售售 进 行会行会 计处 理的理的 规 定。只定。只 规 定了定了 对 于首次于首次 执 行日前行日前 应 当作当作 为销 售的融售的融 资 租租 赁、经营 租租 赁 的的 进 行行会会 计处 理理，， 对 于不作于不作 为销 售的融售的融 资 租租 赁、经营 租租 赁 的的 进 行并没有 规 定定，，是不是不 评 估是否作 为销 售售，，不作不作 为销 售的售的也也适适用与作用与作 为销 售的融售的融 资 租租 赁、经营 租租 赁 的均的均 规 定定？？

回答人：chenyiwei
以下是IFRS 16原文中对售后租回交易的衔接规定：
C16 An entity shall not reassess sale and leaseback transactions entered into before the date of initial application to determine whether the transfer of the underlying asset satisfies the requirements in IFRS 15 to be accounted for as a sale.
C17 If a sale and leaseback transaction was accounted for as a sale and a finance lease applying IAS 17, the seller-lessee shall:
(a) account for the leaseback in the same way as it accounts for any other finance lease that exists at the date of initial application; and
(b) continue to amortise any gain on sale over the lease term. C18 If a sale and leaseback transaction was accounted for as a sale and operating lease applying IAS 17, the seller-lessee shall:
(a) account for the leaseback in the same way as it accounts for any other operating lease that exists at the date of initial application; and
(b) adjust the leaseback right-of-use asset for any deferred gains or losses that relate to off-market terms recognised in the statement of financial position immediately before the date of initial application.将其与《企业会计准则第 21 号——租赁（ 2018 年修订）》第六十六条规定相对照，可以看出，第六十六条中“首次执行日前应当作为销售和融资租赁进行会计处理的售后租回交易”，是指在原准则下的“售后回租构成融资租赁”的交易；“首次执行日前应当作为销售和经营租赁进行会计处理的售后租回交易”是指在原租赁准则下的“售后回租构成经营租赁”的交易。即，直接依据原准则下的处理确定衔接办法，不考虑该交易按照新收入准则的标准是否构成销售。